【裁判字號】    99,交簡上,143
【裁判日期】    991026
【裁判案由】    公共危險
【裁判全文】
臺灣板橋地方法院刑事判決           99年度交簡上字第143號
上  訴  人  臺灣板橋地方法院檢察署檢察官
被      告  乙○○
上列上訴人因被告乙○○公共危險案件，不服本院99年度交簡字
第2080號，中華民國99年4 月26日第一審刑事簡易判決（聲請簡
易判決處刑案號：臺灣板橋地方法院檢察署99年速偵字第2165號
），提起上訴，本院管轄第二審之合議庭判決如下：
    主  文
上訴駁回。
    事實及理由
一、本案經本院審理結果，認第一審以被告乙○○所為係犯刑法
    第185 條之3 之服用酒類不能安全駕駛動力交通工具而駕駛
    罪，判處罰金新臺幣六萬元，並諭知易服勞役之折算標準為
    新臺幣一千元折算一日，經核其認事用法，均無違誤，量刑
    亦稱妥適，應予維持，並引用第一審判決書記載之事實、證
    據及理由（如附件）。
二、檢察官上訴意旨略以：被告乙○○不僅酒後駕駛動力交通工
    具車牌號碼052-BPY 號重型機車上路，酒精濃度高達每公升
    0.58毫克，復因而擦撞林詳展所有停放於臺北縣五股鄉○○
    路116 號路旁之車牌號碼UQ-3912 號自用小客車，所生危害
    非輕，原審僅量處罰金新臺幣六萬元，量刑過輕，顯非妥適
    ，爰請撤銷原判決，更為適法之判決等語。
三、按有關刑之量定，乃實體法上賦予法院得為裁量之事項，倘
    原審法院量刑未逾越法律所規定之範圍，又無濫用權限之情
    形，即不得任意指摘為違法。經查，原審於量刑時，已具體
    審酌被告明知酒精成分對人之意識能力具有不良影響，酒後
    駕車對一般往來之公眾及駕駛人自身皆具有高度危險性，既
    漠視自己安危，尤罔顧公眾安全，而於服用酒類後呼氣酒精
    濃度達每公升0.58毫克，已處於不能安全駕駛動力交通工具
    之狀態，仍騎乘屬動力交通工具之機車，酒後意識不清，致
    擦撞路旁停放車輛肇事，暨犯後坦承之態度等一切情狀，並
    詳載於判決書內，而為刑之量定，且原審量刑未逾越法定刑
    之範圍，亦無何量刑權濫用之情，自難謂有何不當或輕縱之
    可言。從而，原審認事用法既無違誤，量刑亦無違反法定刑
    度，檢察官提起上訴，以原審量刑過輕，求為撤銷原判決，
    惟並無再提出任何與本件犯罪相關之事證以供本院查究此節
    ，其任意指摘刑之量定，顯無理由，洵非可採，應予駁回。
四、被告經合法傳喚，無正當理由不到庭，爰不待其陳述，逕行
    判決。
據上論斷，應依刑事訴訟法第455 條之1 第1 項、第3 項、第36
8 條、第371 條、第373 條，判決如主文。
本案經檢察官林慈雁到庭執行職務
中    華    民    國    99    年    10    月    26    日
                    交通法庭  審判長法  官  張江澤
                                    法  官  楊志雄
                                    法  官  劉景宜
以上正本證明與原本無異。
本判決不得上訴。
                                    書記官  梁宜庭
中    華    民    國    99    年    10    月    28    日
附錄本案論罪科刑法條全文：
刑法第185條之3
服用毒品、麻醉藥品、酒類或其他相類之物，不能安全駕駛動力
交通工具而駕駛者，處一年以下有期徒刑、拘役或科或併科十五
萬元以下罰金。
附件：
臺灣板橋地方法院刑事簡易判決        99年度交簡字第2080號
聲  請  人  臺灣板橋地方法院檢察署檢察官
被      告  乙○○  男  25歲（民國○○年○月○○日生）
                    身分證統一編號：Ｚ000000000號
                    住臺北縣五股鄉○○路○段435巷16號之4
上列被告因公共危險案件，經檢察官聲請以簡易判決處刑（99年
度速偵字第2165號），本院判決如下：
    主  文
乙○○服用酒類，不能安全駕駛動力交通工具而駕駛，處罰金新
臺幣陸萬元，如易服勞役，以新臺幣壹仟元折算壹日。
    事實及理由
一、本件犯罪事實、證據及應適用法條均引用檢察官聲請簡易判
    決處刑書之記載（如附件）。
二、爰審酌被告乙○○明知酒精成分對人之意識能力具有不良影
    響，酒後駕車對一般往來之公眾及駕駛人自身皆具有高度危
    險性，既漠視自己安危，尤罔顧公眾安全，而於服用酒類後
    呼氣酒精濃度達每公升0.58毫克，已處於不能安全駕駛動力
    交通工具之狀態，仍騎乘屬動力交通工具之機車，因酒後意
    識不清，致擦撞路旁停放車輛肇事，暨犯後坦承之態度等一
    切情狀，量處如主文所示之刑，並諭知易服勞役之折算標準
    。
三、依刑事訴訟法第449條第1項前段、第3項、第454條第2項，
    刑法第185 條之3 、第42條第3 項前段，刑法施行法第1 條
    之1第1項 ，逕以簡易判決處刑如主文。
四、如不服本判決，得自收受送達之日起10日內向本院提出上訴
    狀，上訴於本院第二審合議庭（須附繕本）。
中    華    民    國    99    年    4     月    26    日
                     交通法庭    法  官  黃  司  熒
上列正本證明與原本無異。
                                 書記官  李  逸  翔
中    華    民    國    99    年    4     月    29    日
附錄本罪論罪科刑法條：
中華民國刑法第185條之3
服用毒品、麻醉藥品、酒類或其他相類之物，不能安全駕駛動力
交通工具而駕駛者，處1 年以下有期徒刑、拘役或科或併科15萬
元以下罰金。
臺灣板橋地方法院檢察署檢察官聲請簡易判決處刑書
                                      99年度速偵字第2165號
      被      告  乙○○  男  25歲（民國○○年○月○○日生）
                          住臺北縣五股鄉○○路○段435巷16號
                          之4
                          國民身分證統一編號：Ｚ000000000號
  上列被告因公共危險案件，已經偵查終結，認為宜聲請以簡易判
  決處刑，茲將犯罪事實及證據並所犯法條分敘如下：
          犯罪事實
  一、乙○○於民國99年3月28日凌晨1時許，在臺北縣五股鄉○○
      路某小吃店飲酒後，明知其因服用酒類已達不能安全駕駛之
      狀態，仍駕駛動力交通工具車牌號碼052-BPY號重型機車上
      路，於同日1時10分許，行經臺北縣五股鄉○○路116號前時
      ，因酒後意識不清，不慎滑倒，因而擦撞林詳展所有停放於
      路旁之車號UQ-3912號自用小客車，致該自小客車左前車門
      、前保險桿損壞，嗣經警據報前往處理，發現其吐氣所含酒
      精成分已達每公升0.58毫克，始悉上情。
  二、案經臺北縣政府警察局蘆洲分局移送偵辦。
          證據並所犯法條
  一、訊據被告乙○○對於其於上揭時、地飲酒後呼氣所含酒精成
      分已達每公升0.58毫克之情形下，仍駕駛上開重型機車之事
      實迭於警詢及本署偵查中均供認不諱，核與證人林詳展之證
      述相符，並有當事人酒精測定紀錄表、酒後時間確認單、刑
      法第185條之3案件觀察紀錄表、汽機車駕駛人酒後生理協調
      平衡檢測紀錄表、臺北縣政府警察局舉發違反道路交通管理
      事件通知單、道路交通事故現場圖、道路交通事故調查報告
      表（一）、（二）各1份及現場照片14張在卷足據，被告罪
      嫌應堪認定。
  二、核被告所為，係犯刑法第185條之3之危險駕駛罪嫌。
  三、依刑事訴訟法第451條第1項聲請逕以簡易判決處刑。
      此    致
  臺灣板橋地方法院
  中    華    民    國    99    年    4     月    7     日
                                檢  察  官  甲  ○  ○
  本件正本證明與原本無異
  中    華    民    國    99    年    4     月    8     日
                                書  記  官  黃  穎  柔
  附錄本案所犯法條全文：
  中華民國刑法第185條之3
  服用毒品、麻醉藥品、酒類或其他相類之物，不能安全駕駛動力
  交通工具而駕駛者，處1年以下有期徒刑、拘役或科或併科15萬
  元以下罰金。
  本件係依刑事訴訟法簡易程序辦理，法院簡易庭得不傳喚被告、
  輔佐人、告訴人、告發人等出庭即以簡易判決處刑；被告、被害
  人、告訴人等對於告訴乃論案件如已達成民事和解而要撤回告訴
  或對非告訴乃論案件認有受傳喚到庭陳述意見之必要時，請即另
  以書狀向簡易法庭陳述或請求傳訊。

司法院資訊處製作；財團法人民間司法改革基金會備份。
